【裁判字號】    91,易,1942
【裁判日期】    920711
【裁判案由】    竊盜
【裁判全文】
臺灣桃園地方法院刑事判決                        九十一年度易字第一九四二號
    公  訴  人  臺灣桃園地方法院檢察署檢察官
    被      告  甲○○
右列被告因竊盜案件，經檢察官提起公訴（九十一年度偵字第一三九六九號、九十一
年度偵緝字第六三九號），本院判決如左：
    主  文
甲○○連續踰越安全設備竊盜，累犯，處有期徒刑壹年捌月，並於刑之執行前令入勞
動場所強制工作年。未扣案之甲○○所配製九Ｇ－九九七二號自小客車之汽車鑰匙
壹付沒收。
    事  實
一、甲○○前於民國八十三年間因竊盜及違反麻醉藥品管理條例等案件，經本院判處
    應執行有期徒刑一年，緩刑四年確定，惟於同年再因竊盜案件，經本院判處有期
    徒刑一年二月，經台灣高等法院駁回上訴確定，前案亦因緩刑期內更犯罪而經撤
    銷，二罪合併執行至八十七年一月十一日縮刑期滿執行完畢。又於九十年間因竊
    盜案件，經台灣宜蘭地方法院判處有期徒刑四月確定，於九十年十二月十日執行
    完畢。於同年間再因竊盜罪，經台灣宜蘭地方法院判處有期徒刑一年八月及強制
    工作三年，嗣經台灣高等法院撤銷改判處有期徒刑一年八月確定，現在監執行中
    （此部犯罪並不構成累犯），猶有犯罪習慣而不知悔改，又基於意圖為自己不法
    所有之概括犯意，先於九十年十二月二十二日上午六時許，持其前向丁○○借用
    之徐柯春梅所有交由丁○○使用之車牌號碼九Ｇ－九九七二號自小客車之機會而
    擅自配用該車之鑰匙一付，至桃園縣桃園市○○街九十六號旁，以該付鑰匙發動
    竊取停放該處之前揭自小客車，得手後供己代步之用，嗣於同年十二月二十七日
    晚間七時許，甲○○駕駛前開自小客車在宜蘭縣羅東鎮○○路「金大城遊藝場」
    前為警盤查時查悉上情。又於九十一年一月五日下午二時許，至邱文禧位於宜蘭
    縣羅東鎮○○○路二十五號七樓，由隔棟大樓樓頂攀爬至邱文禧前開住處陽台取
    下窗戶之鋁門窗後再踰越而入（侵入住宅部分未據告訴），徒手竊取邱文禧所有
    之華南商業銀行存摺一本、台北國際銀行存摺一本及該銀行之提款卡一張、交通
    銀行存摺一本及該銀行之提款卡一張、合作金庫存摺一本及提款卡一張、羅東南
    門郵局存摺一本及該局提款卡一張等物。於九十一年三月六日中午十二時許，又
    至林淑蕙（起訴書誤載為乙○○）位於桃園縣大園鄉五權村下埔十二之十八號住
    處，以踰越該戶未上鎖之窗戶進入（侵入住宅部分未據告訴），徒手竊取林淑蕙
    及林德仁（起訴書誤載為林仁德）所有之身分證一張、駕照三張、提款卡三張、
    信用卡二張、現金新台幣（下同）四千八百元及ＮＯＫＩＡ牌行動電話一具。復
    再於九十一年三月六日下午四時許，至戊○○位於桃園縣楊梅鎮○○路一四一巷
    一一弄五號一樓住處，翻越陽台後再由窗戶踰越進入（侵入住宅部分未據告訴）
    ，徒手竊取戊○○所有之金項鍊一條、戒指三枚、耳環一對、駕照三張、健保卡
    二張、身分證一枚、戊○○及其子所有之現金共五千餘元。嗣於九十一年三月七
    日凌晨三時五十分許，甲○○無故將所駕駛之自小客車停放在台北縣汐止市○○○路○段道路中間，經台北縣警察局汐止分局社后派出所鄭敬永、己○○○○據
    報前往盤查要求甲○○將證件取出受檢而查覺甲○○皮包內有他人之不明證件數
    份時，甲○○因心虛而逃跑，惟仍為警自後追捕逮獲，並在甲○○身上起出毒品
    安非他命（所涉毒品危害防制條例案件另由台灣士林地方法院審理）及戊○○、
    林淑蕙、林德仁失竊之身分證各一枚。
二、案經宜蘭縣警察局羅東分局報告台灣宜蘭地方法院檢察署及台北縣警察局汐止分
    局報告台灣士林地方法院檢察署均呈請台灣高等法院檢察署令轉台灣桃園地方法
    院檢察署檢察官偵查起訴。
    理  由
一、右開事實，業據被告甲○○於本院審理時供認不諱，核與被害人徐柯春梅代理人
    丁○○於警訊中、邱文禧、戊○○、林淑蕙之代理人乙○○分別於警訊及本院審
    理時指述之情節相符，並有丁○○、戊○○、乙○○出具之贓物認領保管單一份
    、台北縣警察局贓物認領保管單共二份、車輛竊盜、車牌失竊資料個別查詢報表
    －查詢車輛認可資料一份附卷可佐，且經警至被害人邱文禧住處採集指紋送請鑑
    驗結果，認送鑑指紋經輸入電腦比對結果，分別與內政部警政署刑事警察局檔存
    甲○○指紋卡之左中、右中、右環指指紋相符，亦有內政部警政署刑事警察局九
    十一年一月二十二日（九十一）刑紋字第七六０七號鑑驗書一份在卷足據，堪認
    被告自白與事實相符，胥值採信。又被告甲○○雖於警訊時供承有同時竊取丙○○所有之私章一枚云云，然查被告嗣後於偵審中即一再供稱不記得有竊取丙○○
    之印章一枚等語，堪徵被告就其是否有同時竊取丙○○私章一枚，並非至為確信
    ，而參諸證人丙○○自警訊至本院審理時均未指稱其於右開時地有遭被告竊取其
    所有之私章一枚等情，本院復查無其他積極證據足認被告除竊取丙○○所有前揭
    存摺及提款卡外，尚有竊取丙○○之私章一枚，公訴人認被告有竊取丙○○所有
    之私章一枚，尚有誤會。又證人戊○○雖於警訊時指稱其遭被告竊取之現金約三
    千多元云云，惟其嗣後於本院審理時則指稱其於警訊時所指三千多元是其皮包內
    的錢，另外其子房間內的撲滿內零錢約二千元也被竊取，總共是五千多元等語，
    核與被告甲○○於本院審理時供承伊至戊○○住處總共偷得現金五千多元等語相
    符，證人戊○○諒係於警訊中漏未提及其子二千餘元亦同時遭竊之情，從而被告
    竊取戊○○現金部分應係五千餘元應可認定，公訴人認被告竊取戊○○現金部分
    為三千五百七十五元，亦有誤解，均附此敘明。至證人戊○○於本院審理時指稱
    被告係將落地窗破壞撬開進入，門鎖及玻璃都已經被破壞云云，然按證人戊○○
    於警訊時僅就其遭竊取之財物有所指述，並未提及其所有之門窗有遭被告破壞進
    入之情形，嗣後於本院審理時始指稱其門窗有遭破壞，前後指訴不一，且亦未據
    其提出其前開住處之門窗確有遭被告破壞之證據足佐，而被告自警、偵訊至本院
    審理時均堅詞否認有破壞門窗進入住宅竊取財物之情，僅坦承有爬越未上鎖之窗
    戶進入偷竊財物，此外復查無其他證據足認被告有破壞戊○○門窗進入竊取財物
    之舉，難僅憑戊○○有瑕疵之指述，遽認被告有破壞門窗進入戊○○前揭住處竊
    取財物之情，被害人戊○○此部指述未足採據。至被告於本院審理時指稱其於九
    十一年三月七日為警盤查時主動供出前開竊盜犯行，應為自首云云，惟查刑法第
    六十二條所規定之自首，以對未發覺之罪，向有偵查權之機關或公務員自承犯罪
    ，進而接受裁判為要件，而具有連續犯或牽連犯等裁判上一罪關係之犯罪，苟全
    部犯罪未被發覺前，行為人僅就其中一部分犯罪自首，固仍生全部自首之效力，
    反之，倘其中一部分犯罪已先被有偵查權之機關或公務員發覺，行為人事後方就
    其餘未被發覺之部分，自動供認其犯行，因與上開自首之要件不符，自不得適用
    自首之規定減輕其刑（最高法院九十年度台上字第五五九一號判決參照），查被
    告甲○○於九十年十二月二十二日該次之竊盜犯行，於事前既已被發覺，且為被
    告所坦承，再觀諸證人庚○○○○於本院審理時證稱：我們是事先接獲報案，說
    有一台自小客車停放在車道中間，駕駛在車內睡著，我們巡邏就過去，確實有發
    現該台自小客車，我們就下車盤查，我們在查看證件時，甲○○就跑掉，我們就
    在後面追他，追到後我們叫他把口袋的東西拿出來，就發現有一包安非他命及其
    他的證件。查獲當時，被告並無提到他有侵入他人住宅竊取別人證件，他當時有
    吸毒，精神狀況不是很好，是我們發現他皮包內有他人的證件等語，證人己○○○○於本院審理時亦證稱：當時我們要求他拿出證件，他從皮夾拿出證件時，我
    隱約有看到他有二張證件，我問他那些證件是何人的，他就跑了，我們才從後面
    追他。我們將被告帶回警局後，我們問他證件是何人的，被告答不出來才承認是
    他偷，我們在接獲線報到現場盤查被告時，就已經發現他皮包內有其他人的證件
    ，再進而查獲被告涉犯竊盜罪嫌等語明確，堪徵被告嗣後於九十一年三月七日為
    警查獲時亦係因警方在盤檢被告時即已先查覺被告皮包內藏有他人不明證件，經
    警追查後，被告因無法矯飾始供出其餘之竊盜犯行，亦顯然非在有偵查權之公務
    員即鄭敬永、己○○○○未發覺其涉犯竊盜罪嫌前即自動供認犯罪，綜佐上情，
    被告並不符自首之要件甚明。綜述，本件事證明確，被告犯行洵堪認定，應依法
    論科。
二、按窗戶依社會通常觀念均具防閑作用，屬安全設備之一種，被告竊取他人自小客
    車及連續於日間侵入住宅踰越屬安全設備之窗戶竊取財物，使他人之安全設備，
    失其防閑之作用，核被告甲○○所為，係犯刑法第三百二十條第一項之竊盜罪、
    同法第三百二十一條第一項第二款之踰越安全設備竊盜罪。被告多次竊盜犯行，
    時間緊接，方法相同，復觸犯構成要件相同之罪名，顯係基於概括犯意為之，依
    連續犯規定論以情節較重之連續踰越安全設備竊盜罪，並依法加重其刑。被告於
    前揭林淑蕙住處同時竊取林淑蕙及林德仁之財物，及於前揭戊○○住處同時竊取
    戊○○及其子之財物等情，已據證人乙○○及戊○○分別指證明確，惟查客觀上
    被告所竊取之各前揭財物，仍分別屬林淑蕙及戊○○之監督權範圍內，均為單一
    持有關係，是被告該二次之竊盜行為，均僅各侵害單一之持有關係，各為單純一
    罪，附此敘明。查被告前於八十三年間因竊盜及違反麻醉藥品管理條例等案件，
    經本院判處應執行有期徒刑一年，緩刑四年確定，惟於同年再因竊盜案件，經本
    院判處有期徒刑一年二月，經台灣高等法院駁回上訴確定，前案亦因緩刑期內更
    犯罪而經撤銷，二罪合併執行至八十七年一月十一日縮刑期滿執行完畢。又於九
    十年間因竊盜案件，經台灣宜蘭地方法院判處有期徒刑四月確定，於九十年十二
    月十日執行完畢，有卷附台灣高等法院被告全國前案紀錄表可按，其受有期徒刑
    之執行完畢後，五年以內再犯有期徒刑以上之罪，為累犯，依法遞加重其刑。爰
    審酌被告素行不佳，有前開前案紀錄表可考，且其正值青壯之年，不思生產，循
    合法途徑獲取財物，一再竊取他人財物，影響社會治安及民眾居住安寧及被害人
    財產法益，及其犯罪動機、目的、行竊之手段，及念其犯後坦承犯行，態度良好
    等一切情狀，量處如主文所示之刑，以資懲儆。末查被告自八十三年間起至九十
    年間，即一再因竊盜罪經判處科刑入監，有如前述，而於前案所犯竊盜案件（台
    灣宜蘭地方法院九十年易字第四六九號、台灣高等法院九十年上易字第三七四七
    號）猶連續竊取他人財物達十七件，時隔五月（期間係因入監執行竊盜罪四月刑
    期）又再犯本件竊盜罪，足見被告有犯罪之習慣，爰併依竊盜犯贓物犯保安處分
    條例第三條第一項第一款之規定，併宣告被告應於刑之執行前令入勞動場所強制
    工作三年，以收矯治之效。
三、被告持以竊取徐柯春梅所有交由丁○○使用之車牌號碼九Ｇ－九九七二號自小客
    車所用之鑰匙一付，係被告所有且係供其竊盜犯罪所用之物，雖未扣案惟並無證
    據證明業已滅失，應依刑法第三十八條第一項第二款規定宣告沒收。
四、被告前於九十年六月八日起至同年七月二十一日止所犯連續竊盜犯行，經判處有
    期徒刑一年八月（台灣宜蘭地方法院九十年易字第四六九號、台灣高等法院九十
    年上易字第三七四七號），並於九十年十二月十二日確定，且被告於前案後之九
    十年八月即因竊盜罪入監執行至九十年十二月十日始執行完畢，堪徵本件被告所
    犯竊盜犯行係其自前案所犯竊盜案件後另行起意所為，本件自非前開案件起訴或
    確定判決效力所及，併予敘明。
據上論斷，應依刑事訴訟法第二百九十九條第一項前段，刑法第五十六條、第三百二
十一條第一項第二款、第四十七條、第三十八條第一項第二款，竊盜犯贓物犯保安處
分條例第三條第一項第一款、第四條、第五條第一項前段，判決如主文。
本案經檢察官洪景明到庭執行職務。
中      華      民      國      九十二      年      七    月    十一    日
                                臺灣桃園地方法院刑事第三庭
                                    法  官  林惠霞
右正本證明與原本無異。
如不服本判決，應於送達後十日內，向本院提出上訴狀。
                                    書記官  陳恩如
中      華      民      國      九十二      年      七    月    十七    日
附錄本案論罪科刑法條
中華民國刑法第三百二十一條第一項：
犯竊盜罪而有左列情形之一者，處六月以上、五年以下有期徒刑：
一  於夜間侵入住宅或有人居住之建築物、船艦或隱匿其內而犯之者。
二  毀越門扇、牆垣或其他安全設備而犯之者。
三  攜帶兇器而犯之者。
四  結夥三人以上而犯之者。
五  乘火災、水災或其他災害之際而犯之者。
六  在車站或埠頭而犯之者。
中華民國刑法第三百二十條
意圖為自己或第三人不法之所有，而竊取他人之動產者，為竊盜罪，處五年以下有期
徒刑、拘役或五百元以下罰金。
意圖為自己或第三人不法之利益，而竊佔他人之不動產者，依前項之規定處斷。
前二項之未遂犯罰之。


司法院資訊處製作；財團法人民間司法改革基金會備份。
